【裁判字號】    98,易,686
【裁判日期】    980320
【裁判案由】    傷害等
【裁判全文】
臺灣臺北地方法院刑事判決               98年度易字第686號
公  訴  人  臺灣臺北地方法院檢察署檢察官
被      告  甲○○
                      號
            乙○○
上列被告等因傷害等案件，經檢察官聲請簡易判決處刑（98年度
偵字第3182號），本院認為不宜，改依通常程序審理，判決如下
：
    主  文
本件公訴不受理。
    理  由
一、檢察官聲請簡易判決處刑書意旨略以：被告甲○○、乙○○
    於民國97年12月10日上午10時30分許，在臺北縣新店市○○
    路8號前，雙方因債務問題發生爭執，繼而雙方各基於傷害
    犯意，以手相扭打，致甲○○胸部挫傷、下左膝挫傷、擦傷
    。乙○○右前臂挫擦傷、左手肘挫擦傷之傷害。經甲○○、
    乙○○分別訴由臺北縣政府警察局新店分局移送偵辦等語。
    因認被告甲○○、乙○○分別涉犯刑法第277條第1項之傷害
    罪嫌，而聲請以簡易判決處刑。
二、按「檢察官聲請以簡易判決處刑之案件，經法院認為有第45
    1條之1第4項但書之情形者，應適用通常程序審判之。」、
    「第1項及前項情形，法院應於檢察官求刑或緩刑宣告請求
    之範圍內為判決，但有左列情形之一者，不在此限︰... 三
    、法院於審理後，認應為無罪、免訴、不受理或管轄錯誤判
    決之諭知者。」，另按「告訴乃論之罪，告訴人於第一審辯
    論終結前得撤回其告訴。」，又「告訴經撤回者，應諭知不
    受理之判決。」，且得不經言詞辯論為之，刑事訴訟法第45
    2條、第451條之1第4項但書第3款、第238條第1項、第303條
    第3款、第307條分別定有明文。
三、查本件告訴人乙○○告訴被告甲○○及告訴人甲○○告訴被
    告乙○○分別涉犯傷害案件，聲請簡易判決處刑書認各係觸
    犯刑法第277條第1項傷害罪，依同法第287條前段之規定，
    須告訴乃論。茲據告訴人乙○○、甲○○撤回告訴（詳98年
    度簡字第683號卷第12頁至第15頁），依照首開說明，本件
    爰改依通常訴訟程序後，不經言詞辯論，逕為諭知不受理之
    判決。
據上論斷，依刑事訴訟法第452條、第451條之1第4項但書第3款
、第284條之1、第303條第3款、第307條，判決如主文。
中    華    民    國    98    年    3    月    20    日
                  刑事第十三庭  法  官  張文俊
以上正本證明與原本無異。
如不服本判決，應於收受送達後10日內向本院提出上訴書狀，並
應敘述具體理由；其未敘述具體上訴理由者，應於上訴期間屆滿
後20日內，向本院補提理由書（均應按他造當事人之人數附繕本
），「切勿逕送上級法院」。告訴人或被害人如對於本判決不服
者，應具備理由請求檢察官上訴，其上訴期間之計算係以檢察官
收受判決正本之日期為準。
                                書記官  陳鳳瀴
中    華    民    國    98    年    3    月    20    日


司法院資訊處製作；財團法人民間司法改革基金會備份。
